【裁判字號】    99,小上,3
【裁判日期】    990121
【裁判案由】    給付管理費
【裁判全文】
臺灣臺南地方法院民事裁定  99年度小上字第3號
上  訴  人  甲○○
法定代理人  邱淑雅
            乙○○
被上  訴人  虹園大廈管理委員會
法定代理人  丙○○
上列當事人間請求給付管理費事件，上訴人對於中華民國98年11
月25日本院臺南簡易庭98年度南小字第1359號第一審判決提起上
訴，本院裁定如下：
    主  文
上訴駁回。
第二審訴訟費用新臺幣壹仟伍佰元由上訴人負擔。
    理  由
一、按對於小額程序之第一審裁判之上訴，非以其違背法令為理
    由，不得為之，又上訴狀應記載上訴理由，並表明原判決所
    違背之法令及其具體內容，依訴訟資料可認原判決有違背法
    令之具體事實，民事訴訟法第436條之24第2項及第436條之2
    5分別定有明文。 且依同法第436條之32準用同法第468條之
    規定，判決不適用法規或適用不當者，為違背法令。而判決
    有同法第469條第1款至第5款情形之一者， 為當然違背法令
    。是當事人對於小額程序之第一審判決提起上訴，如依民事
    訴訟法第468條規定， 以第一審判決有不適用法規或適用法
    規不當為理由時，其上訴狀或理由書應有具體之指摘，並揭
    示該法規之條項或其內容。若係成文法以外之法則，應揭示
    該法則之旨趣。倘為司法院解釋，或最高法院之判例，則應
    揭示該判解之字號或其內容。如以民事訴訟法第469條第1款
    至第5款所列情形為理由時， 其上訴狀或理由書，應揭示合
    於該條款之事實。上訴狀或理由書如未依此項方法表明，或
    其所表明者，顯與上開法條規定之情形不相合時，即難認為
    已對第一審判決之違背法令有具體之指摘，其上訴自難認為
    合法。
二、本件上訴意旨略以：被上訴人96年12月15日區分所有權人大
    會簽到簿，計有35名簽名者，其中正確有16名，不實有19名
    ；代簽有8名，卻只有4紙授權書，簽名不詳有5名，初步判
    斷只有11名區分所有權人符合簽名要件，是被告以不實文件
    向市府報備證明，是被告區分所有權人大會係少數住戶強力
    把持，企圖長期佔有非法利益云云。
三、經查：本件被上訴人於原審起訴請求上訴人給付新臺幣（下
    同）50,400元，核其訴訟標的金額在100,000元以下，依民
    事訴訟法第436條之8第1項規定，本件應適用小額訴訟程序
    ，合先敘明。又上訴人對本院前開簡易庭所為之小額訴訟第
    一審判決，固於法定期間內98年12月18日提起上訴。惟提起
    小額程序第二審上訴，須以原判決違背法令為由始得為之，
    上訴人提出上訴時，應於書狀內記載上訴理由，表明原判決
    所違背之法令及其具體內容，及依訴訟資料可認為原判決有
    違背法令之具體事實，惟依訴訟資料合於該違背法令之具體
    事實，難認其已合法表明上訴理由。本件上訴人所提上訴狀
    既未指摘原判決有何違背法令，本院於99年1月12日命上訴
    人補正上訴理由狀，惟上訴人逾期仍未依上述規定提出上訴
    理由狀具體表明原判決有何違背法令之具體事實，揆諸民事
    訴訟法第436條之32第2項準用同法第471條第1項之規定，上
    訴人之上訴自難認為合法，應予駁回。
四、末按於小額訴訟之上訴程序，法院為訴訟費用之裁判時，應
    確定其費用額，民事訴訟法第436條之19第1項、第436條之3
    2第1項規定甚明。本件上訴人小額訴訟之上訴，既經駁回，
    關於第二審訴訟費用自應由上訴人負擔。查本件第二審訴訟
    費用，為上訴裁判費用1,500元， 揆諸前開規定，應由上訴
    人負擔，爰併予確定如主文第2項所示。
五、據上結論，本件上訴為不合法， 依民事訴訟法第436條之32
    第1項、第2項、第444條第1項前段、第95條、第78條、第43
    6條之19第1項，裁定如主文。
中    華    民    國    99    年    1    月    21    日
                  民事第二庭  審判長法  官 林念祖
                                    法  官 何清池
                                    法  官 田玉芬
以上正本證明與原本無異。
本裁定不得抗告。
中    華    民    國    99    年    1     月    21    日
                                    書記官 劉紀君


司法院資訊處製作；財團法人民間司法改革基金會備份。
